臺灣臺南地方法院刑事判決
109年度易字第1279號
公  訴  人  臺灣臺南地方檢察署檢察官
被      告  梁振賢


指定辯護人  周起祥律師
上列被告因竊盜案件，經檢察官提起公訴（109年度偵字第13959
號），本院判決如下：
    主  文
梁振賢犯竊盜罪，處有期徒刑叁月，如易科罰金，以新台幣壹仟
元折算壹日；又犯攜帶兇器竊盜罪，處有期徒刑柒月。
未扣案之犯罪所得如附表所示之物均沒收，如不能沒收或不宜執
行沒收時，追徵其價額。
    事  實
一、梁振賢意圖為自己不法之所有，基於竊盜之犯意，而為下列
    犯行：
㈠、於民國109年6月28日5時41分許至同日6時14分許間之某時，
    騎乘車牌號碼000-000號普通重型機車，前往臺南市○○區○○○
    ○段0000號土地，以不詳方式竊取亞太電信設置於該處基地
    台機房內之冷氣銅管2根及電線2條(價值新臺幣【下同】共5
    ,000元)得手。後因亞太電信協力廠商富鴻網股份有限公司
    之工程師田昕哲於同日9時21分，接獲該公司網管中心通報
    該處基地台網管高溫警告，而於同日11時23分許前往查看後
    查悉上情，因之報警究辦。
㈡、於109年7月23日11時許，騎乘上開機車，持客觀上足對人之
    生命、身體、安全造成危險可供兇器使用之油壓剪2把，前
    往上開地號土地，以油壓剪將中華電信設置於該處基地台機
    櫃內之電線剪斷，以此方式竊得電線12條約50米(價值400元
    )得手。後因中華電信基地台維護工程師侯金場接獲公司通
    報該基地台斷電異常，而前往上址查看時，適發現梁振賢正
    在該處以油壓剪竊取電線，旋報警究辦，經警獲報後抵赴現
    場，當場自梁振賢所騎乘上開機車坐墊下方置物箱內，扣得
    作案用油壓剪2把及竊得之電線12條，而查悉上情。
二、案經侯金場、亞太電信基地台維護工程師朱重福及田昕哲訴
    請臺南市政府警察局新化分局報告臺灣臺南地方檢察署檢察
    官偵查起訴。
    理  由
一、本判決以下引用之傳聞證據，被告及辯護人均未爭執證據能
    力，本院審酌以下所引用之卷附言詞陳述及書面陳述作成時
    之情況，尚無違法不當，與本案待證事實間復具有相當之關
    聯性，且經本院於審理時逐一提示予被告及辯護人表示意見
    ，無礙於被告之彈劾詰問權，而認上開證據資料合於刑事訴
    訟法第159條之5規定，均具證據能力。至其餘憑以認定本案
    犯罪事實之非供述證據，查無違反法定程序取得之情，依同
    法第158條之4規定反面解釋，亦具證據能力。
二、認定犯罪事實所憑之證據及理由：
　　訊據被告否認涉犯上開竊盜犯行，辯稱：我有健忘症，以前
    的事情我都忘記了等語。經查：
㈠、關於事實㈠即109年6月28日竊案部分：
　⒈於民國109年6月28日5時41分許至同日6時14分許間之某時，
    亞太電信設置於臺南市○○區○○○○段0000號土地之基地台機房
    內之冷氣銅管2根及電線2條(價值共5,000元)、監視器2支(
    價值4,000元)遭竊之事實，業據證人即亞太電信協力廠商富
    鴻網股份有限公司之工程師田昕哲於109年6月28日警詢、10
    9年8月19日檢察官訊問時證述明確（警卷第27至31頁、偵卷
    第50至51頁）；而案發現場以鐵絲網圍繞，顯非遭人棄置之
    無主物，亦有現場蒐證照片10張在卷可按（偵卷第73至81頁
    ）。
　⒉被告於109年7月23日檢察官訊問時陳稱：「（問：109.6.28
    日早上六點19分，是否有在新化區王公廟小段1230號竊取 
    富鴻公司基地台内的電線、冷氣銅管及監視器等物？）我 
    騎我父親的機車過去現場，之後徒手將電線等物拔下放在機
     車腳踏板那邊帶走。我帶走後因為那些東西不能賣錢，所
    以 我將那些東西拿去區公所那邊回收。」等語（偵卷第17
    頁）。參酌被告於109年6月28日騎乘車號000-000機車於上
    午6時14分許行經新化區台19甲線新化外環道與中興路口，
    距離案發地點僅2分鐘車程，於同日上午6時19分行經新化區
    太平里中正路707巷口時，其所騎乘機車前腳踏板放置銅管
    等物，與被告上開自承竊取之電線、冷氣銅管等物吻合，有
    109年6月28日MWJ-475號重機車車辨畫面截圖、GOOGLE地圖
    在卷可佐（偵卷第85、91頁、警卷第57頁），足認被告於上
    開偵查中自白與事實相符，堪信為真實。
　⒊綜合上開被告於偵查中之自白、證人田昕哲於警詢及偵查中
    之證述、被告騎乘機車行經竊案現場附近及機車腳踏板上載
    有失竊物之照片，以及案發現場照片，足以認定被告於109
    年6月28日前往上開地點以不詳工具竊取被害人所有之電線
    、冷氣銅管之犯行，被告於本院審理時空言之前的事都忘記
    等語，不足為被告有利之認定。
㈡、關於事實㈡即109年7月23日竊案部分：
　⒈證人及中華電信基地台維護工程師侯金場於109年7月23日警
    詢時證稱：「我於今109年07日23日上午11時許接獲公司（
    中華電信)通報新化區王公廟小段1230地號之基地台斷電倒
    台，所以我於109年07月23日12時許到達該基地台查看，就
    發現基地台内機櫃電線有一名男子正在竊取電線，我到達時
    就發現該男子在基地台内已將我基地台内之電線數條剪放至
    地上，我怕犯嫌對我不利所以我就先退出處基地台內至外 
    打電話報警，就在我報完警時該名犯嫌就將他在我基地台 
    内之剪下之電線放至他騎乘來之機車MWJ-475號重機車上準 
    備載走，經我上前制止剛好警方也趕赴到才將犯嫌逮捕。（
    問：你如何發現電線遭竊？）因基地台發生警報，所以 公
    司通知請我到該基地台查看並修復，我一到達基地台時就發
    現該名男子正在竊取電線。（問：你公司所屬何財物?遭何
    人竊盜？如何竊盜？有無使用工具？）我於109年07月23日1
    2時許到達基地台時就看到該名男子手持油壓剪正在剪取我
    公司所屬基地台内機櫃之電線。（問：你是否知道該名男子
    如何前往你公司基地台？）我在基地台機房外有看到該名男
    子所騎乘之重機(MWJ-475) 。（問：現場有無遺留犯罪跡證
    或犯罪工具？）現場有該名男子所竊取之電線(12條共約50
    米）、油壓剪(2把）。（問：你所遭竊何物?共損失多少新
    台幣？）電線12條(約50米）。共損失約新台幣400元。（問
    ：現警方逮捕於新化 派出所之人是否為竊取你基地台電線
    之人？）是。」等語（警卷第17至19頁）；於109年8月19日
    偵查中證稱：「（問:你到基地台看到何事？）看到被告，
    他正在油壓剪剪電線。（問：接著發生何事？）基地台有設
    備，被竊電會通知，當天早上我才剛修理好，中午又收到通
    知，我就去現場，當場看到被告在用油壓剪剪電線。（問：
    你有無阻止？）我不敢阻止，我出來就直接報警，警察就到
    現場抓被告。」等語（偵卷第49頁）。依據證人侯金場上開
    警詢及偵查中證述，證人侯金場當場目擊被告以油壓剪剪取
    電線，並將剪下之電線放至被告騎乘之車號000-000重機車
    上準備載走，業已得手後始遭警方查獲。
　⒉警察據報到場逮捕被告後，附帶搜索被告騎乘之上開機車，
    當場在上開機車腳踏墊上查獲電線12條約50米，並在上開機
    車之坐墊內查獲油壓剪2支扣案，有臺南市政府警察局新化
    分局搜索扣押筆錄、扣押物品目錄表、贓物認領保管單、案
    發現場查獲被告及扣案物、現場照片16張、油壓剪2支之照
    片2張（警卷第43至57頁、偵卷第37至39頁）附卷可稽；核
    與證人侯金場於警詢及偵查中之上開證述相符，應堪採信。
　⒊被告於109年8月19日偵查中陳稱：「（問：有無去案發現場
    剪電線？）有。（問：現場油壓剪是你帶去？）不是。（問
    ：那是誰的？）我不曉得，鐵絲網被剪兩個洞，門也沒有關
    ，我看裡面有電線，我就進去剪。（問：你被查扣 的車子
    裡面為什麼有兩把油壓剪?【提示警卷照片編號第15 、16】
    )不知道。（問：油壓剪同時在你作案機車座墊裡面 查獲，
    有何意見【提示警卷第53頁照片編號5】?）是我在 裡面撿
    的。」等語（偵卷第48頁），被告雖否認扣案之油壓剪2支
    為其所有，然承認持該油壓剪剪取電線，核與證人侯金場上
    開證述及警方查獲情形相符，足認被告之自白與事實相符，
    應堪採信。被告嗣後否認犯行，空言已忘記之前的事及之前
    陳述云云，不可採信。
㈢、綜上所述，被告如犯罪事實一㈠、㈡所示之2次竊盜犯行，均事
    證明確，堪以認定，應依法論科。
三、論罪科刑:
㈠、按刑法第321條第1項第3款之攜帶兇器竊盜罪，係以行為人
    攜帶兇器為其加重要件，此所謂兇器，其種類並無限制，凡
    客觀上足以對人之生命、身體構成威脅，具有危險性之兇器
    均屬之，且稱攜帶兇器者，只須於行竊時，客觀上行為為執
    持兇器以遂行竊盜，不論該兇器係被告於未行竊前即隨身攜
    帶持有，或在竊盜現場臨時拾取持用，亦不問該兇器屬何人
    所有，均在所不問。經查，扣案之油壓剪2支，其材質均為
    金屬製，把手包覆紅色塑膠套，有照片4張在卷可按（警卷
    第53、57頁、偵卷第37至39頁），被告於事實㈡竊盜時所持
    上開油壓剪，倘若持以攻擊他人，確足以對於他人之生命、
    身體造成危害，客觀上屬於可供兇器使用之物。
㈡、核被告就事實㈠（即109年6月28日）所為，係犯刑法第320條
    第1項之竊盜罪；就事實㈡（即109年7月23日）所為，係犯刑
    法第321條第1項第3款之攜帶兇器竊盜罪。公訴意旨就事實㈠
    部分，雖認被告涉犯刑法第321條第1項第3款之攜帶兇器竊
    盜罪，然依據上開證據，無從認定被告確實持用兇器，公訴
    意旨容有未洽，然其社會基本事實同一，本院自得加以審理
    ，並變更法條。被告就犯上開2次竊盜犯行，時間、地點明
    顯可分，犯意各別，行為互異，應予分論併罰。
㈢、本院審酌被告2次犯罪之手段、竊得財物之價值及造成之損害
    ，第2次犯行竊得之電線12條已發還被害人，及被告自述高
    職畢業之智識程度、無業、領有中度殘障身障礙證明之生活
    狀況，暨犯罪後於偵查中承認犯行，嗣後於本院審理時否認
    犯行之態度等一切情狀，分別量處如主文所示之刑，並就普
    通竊盜罪部分諭知如易科罰金之折算標準，以資懲儆。
四、沒收之說明：
㈠、本件被告行竊所得之物品均為其犯罪所得，其中事實㈡竊得之
    電線12條業經警方查扣並發還被害人，此有贓物認領保管單
    在卷可查（警卷第51頁），依據刑法第38條之1第5項之規定
    不予宣告沒收。就事實㈠竊得之物（附表所示），雖未據扣
    案，仍應依刑法第38條之1第1項、第3項之規定宣告沒收，
    於全部或一部不能執行沒收或不宜執行沒收時，追徵其價額
    。
㈡、扣案之油壓剪2支，被告辯稱非其所有，依卷內證據亦無從認
    定為被告所有，爰不予宣告沒收，附此敘明。
五、不另為無罪之諭知　　
㈠、就事實㈠部分，公訴意旨認被告於109年6月28日同時於同地
　　竊取監視器4支（價值4,000元）等語。
㈡、然查：證人田昕哲雖稱當日失竊之物尚有監視器2支(價值
　  4,000元)，然被告於上開偵查中陳稱「徒手將電線等物拔
　  下」，而照片中被告機車前腳踏版放置之物亦僅見電線等
　　物，未見監視器，是被害人遺失之監視器是否確為被告所　
　　竊取，尚難遽而認定。是就檢察官起訴意旨就事實㈠所指 
　　被告同時竊取監視器2支之部分，爰不另為無罪之諭知。　
據上論斷，應依刑事訴訟法第299條第1項前段，刑法第320條第1
項、第321條第1項第3款、第41條第1項前段、第38條之1第1項、
第3項，刑法施行法第1條之1第1項，判決如主文。
本案經檢察官彭盛智提起公訴，檢察官廖羽羚到庭執行職務。
中　　華　　民　　國　　110 　年　　5 　　月　　19　　日
　　　　　　　　　刑事第七庭    法　官　高如宜
以上正本證明與原本無異
如不服本判決應於收受本判後20日內向本院提出上訴書狀，並應
敘述具體理由。其未敘述上訴理由者，應於上訴期間屆滿後20日
內向本院補提理由書狀（均須按他造當事人之人數附繕本）「切
勿逕送上級法院」。
  　　　　　　　　　　　　　　　書記官　黃郁淇
中　　華　　民　　國　　110 　年　　5 　　月　　25　　日

附錄法條：
中華民國刑法第320條
意圖為自己或第三人不法之所有，而竊取他人之動產者，為竊盜
罪，處5年以下有期徒刑、拘役或50萬元以下罰金。
意圖為自己或第三人不法之利益，而竊佔他人之不動產者，依前
項之規定處斷。
前二項之未遂犯罰之。

中華民國刑法第321條
犯前條第1項、第2項之罪而有下列情形之一者，處6月以上5年以
下有期徒刑，得併科50萬元以下罰金：
一、侵入住宅或有人居住之建築物、船艦或隱匿其內而犯之。
二、毀越門窗、牆垣或其他安全設備而犯之。
三、攜帶兇器而犯之。
四、結夥三人以上而犯之。
五、乘火災、水災或其他災害之際而犯之。
六、在車站、港埠、航空站或其他供水、陸、空公眾運輸之舟、
    車、航空機內而犯之。
前項之未遂犯罰之。

附表：（宣告沒收之犯罪所得）
冷氣銅管2根、電線2條(價值共5,000元)